臺灣士林地方法院交通事件裁定　　　　　　　　　　九十三年度交聲字第五三二號
　　　　原處分機關　臺北巿交通事件裁決所
　　　　受處分人
　　　　即異議人　　甲○○
右受處分人因違反道路交通管理處罰條例案件，對於台北市交通事件裁決所於民國九
十三年五月十一日所為之裁決（北市裁三字第裁二二─Ｃ00000000號）聲明
異議，本院裁定如左：
    主  文
異議駁回。
    理  由
一、按汽車駕駛人，起駛前，不讓行進中之車輛、行人優先通行，處新台幣（下同）
    六百元以上一千八百元以下罰鍰，道路交通管理處罰條例第四十五條第十款定有
    明文。又違反道路交通管理處罰條例第四十五條規定者，除依原條款處罰鍰外，
    並記違規點數一點，亦為同條例第六十三條第一項第一款所明定。
二、原處分意旨略以：本件異議人即受處分人甲○○於民國九十三年一月十八日零時
    十分駕駛車號三七三○─ＦＴ號自用小客車，先沿台北縣淡水鎮○○○路○段往
    淡水方向行駛至一四三巷路口處，見左轉綠燈亮起就迴轉往台北方向（北向南）
    行駛，迴轉完成後發現車子有問題即停外側路邊查看，查看後上車起步前進時，
    左後車尾與同向後方行駛之車號ＣＶ─○三八○之自小客貨車右前車頭撞及而肇
    事，經警舉發「起駛前不讓行進中車輛先行」之違規，經裁處罰鍰計六百元，並
    記違規點數一點。
三、異議意旨略以：此項舉發非當場舉發，亦無任何佐證資料證據，僅由警員事後憑
    對方片面之詞（對方稱綠燈，我方稱紅燈），裁罰異議人未讓後車先行，有失偏
    頗。此為路口，而非路段，裁罰前必須參考現場號誌燈號、路況及決定路權所有
    ，不能單純引用單一法條作裁罰。本件事發地點為一路口，難道不需參考當時紅
    綠燈號決定路權，若雙方對燈號各執一詞，只採信一方之說法，實難令人信服。
    當時其所駕駛之車子是在中正東路一四三路巷口之紅綠燈之前方而對方車子是在
    紅綠燈之後，此時為紅燈，所有往台北的車子停在停止線後方，對方車子依法應
    如其他車子停在停止線後方，但唯獨對方車子衝過紅燈並衝撞異議人車子後方，
    異議人當時絕對擁有路權，所以並無任何違規等語。
四、依異議意旨，異議人甲○○固不否認於上開時、地駕駛三七三０─ＦＴ號自小客
    車於路旁停車後起駛，遭後方劉駿豪所駕駛之ＣＶ─０三八０號自小客車追撞之
    事實，惟辯稱：是ＣＶ─０三八０號自小客車駕駛人劉駿豪闖紅燈因而追撞其所
    駕駛車子，其絕對有路權，並無違規云云。經查：上開二車相碰撞處為淡水鎮○
    ○○路○段往台北方向過一四三巷口處九公尺內，此有台北縣政府警察局淡水分
    局九十三年七月十二日但警交裁字第○九三○○一五四八九號所檢附之道路現場
    圖影本一份在卷足憑，雖異議人指稱ＣＶ─０三八０號自小客車之駕駛人劉駿豪
    闖越前開一四三巷口往台北方向紅燈號誌。然據劉駿豪於警訊中陳稱：其駕駛Ｃ
    Ｖ─０三八０號由淡水往台北方向以時速六十公里行駛於外側車道，要變換至中
    間車道，見異議人從其車子後方跑至駕駛座方向要開車門，其乃趕緊踩煞車，並
    將方向盤往左打，右前車頭方向燈仍撞及異議人車左後方向燈。異議人之車無任
    何警示燈號或放置故障之三角板等語（見九十三年元月十八日警訊筆錄）。依此
    陳述，劉駿豪雖坦承超速及與異議人車碰撞之事實，但並未承認有何闖越紅燈之
    違規行為。參以本院依職權向台北縣政府警察局淡水分局查詢上開時、地有無Ｃ
    Ｖ─０三八０號車闖紅燈之紀錄，據該分局函覆：僅有九十一年一月十八日零時
    十八分該車「未帶駕駛執照」之舉發紀錄，並無闖紅燈之違規紀錄，又淡水鎮○
    ○○路○段一四三巷口往台北方向，有設置違規攝影機器等語，此有該分局九十
    三年九月十六日淡警交裁第○九三○○二一○七八號函一份在卷可憑。是本件違
    規時、地，有設置違規攝影機器，且當日無ＣＶ─０三八０號遭拍攝闖紅燈之違
    規紀錄甚明。異議人空言指稱ＣＶ─０三八０號車闖越紅燈云云，自不足採。又
    依道路交通管理處罰條例第四十五條第十款規定，起駛中之車輛應讓行進中之車
    輛、行人優先通行，即要求駕駛人在停車後起駛前能注意四周車況以免事故發生
    。而本件事發當時雖是深夜，但視線良好並無障礙，倘異議人起駛前有確實注意
    後方來車，並注意及後方路口為紅燈，當可發現左後方行駛中之ＣＶ─０三八０
    號自小客車，而無不及讓行之理，從而避免本件肇事。況另一駕駛人劉駿豪設有
    闖紅燈之情形，異議人仍須有注意四周車況之注意義務，此觀之上開道路交通管
    理處罰條例僅規定行進中之車輛，意即指起駛中之駕駛人需注意四周車況並讓行
    進中車輛優先通行，不論該行進中車輛是否有他項違規，而非他方駕駛人有違規
    時，起駛中之駕駛人即得免除注意義務，逕行行駛至車道上，除非有何不及讓行
    之例外，惟異議人復未能舉證證明其有何不及讓行之情。依前開說明，本件顯係
    異議人於起駛時，疏於注意四周車況，未發現後方來車，遭後方來車追撞，肇致
    本件事故，異議人所被舉發之違規事實甚為明確並無違誤。原處分機關依規定裁
    處異議人罰鍰六百元並記違規點數一點，核無不當，異議人聲明異議為無理由，
    應予駁回。
五、據上論斷，應依道路交通案件處理辦法第十九條，裁定如主文。
中      華      民      國      九十三      年    十     月  　十三 　 日
                                            臺灣士林地方法院交通法庭
                                                法  官  趙 文 卿
右正本證明與原本無異。
如不服本裁定，應於送達後五日內，向本院提出抗告狀。
                                                書記官  趙 彩 彤
中      華      民      國      九十三      年    十     月  　 十九　 日
